# 求助chenyiwei老师帮忙解答融资租赁保证金的问题

提问人：jo 的大头 时间：2014-11-26 17:01:29
陈老师您好。融资租赁公司采用售后回租的方式，在出租资产给承租方后，收取承租人的保证金，并约定保证金的用途，其中一条是保证金可以用来抵扣最后几期的租金。那么有一个问题，如果保证金用来抵扣最后几期的租金，不是可以理解为融资租赁业务开始的时候，已经收到了几期的租金，也就是说该项融资租赁事项在后期的现金流入变少了，那么在计算实际利率的时候，是不是应该考虑呢。 目前公司对保证金的账务处理是 借:银行存款 贷：长期应付款 如果在计算实际利率的时候，需要考虑保证金，那么保证金的账务处理，会有什么变化呢。 请大神帮忙解惑啊，谢谢

回答人：chenyiwei
可参考以下案例：
A公司于 2011 年 12 月与招银金融租赁有限公司（以下简称“招银”签订《融资租赁合同》，合同约定：（ 1 ）A公司将账面价值为387,084,511.75元的固定资产以38,708.45万元转让给招银，同时A公司于起租日一次性支付首期租金8,708.45万元，招银直接向A公司支付30,000万元后视为招银完全履行了合同约定的设备购买价款支付义务，同时A公司也完全履行了首期租金支付义务。（ 2 ）租赁期为 5 年，起租日为招银实际支付租赁设备转让价款之日，每期租金支付方式为等额后付，名义参考年租赁费率为3-5年期人民银行贷款基准利率（每季度支付租金1,790.82万元）。（ 3 ）A公司于起租日前一次性支付手续费1,200万元。（ 4 ）A公司于起租日前一次性支付租赁保证金3,000万元，保证金不计利息，A公司在履行合同过程中如发生违约事件，招银有权用租赁保证金按以下顺序抵扣：①应付的违约金，②其他费用，③欠付租金。如果A公司未按要求补足保证金，招银有权使用A公司其后每次支付的租金优先补足保证金；如A公司在合同履行期间没有发生任何违约事项，租赁保证金用于冲抵最后一期或几期租金相应的金额。（ 4 ）租赁期届满，租赁设备的名义货价为 1 万元，A公司按时履行完毕合同项下所有债务后（包括但不限于租金、租赁设备名义货价、其他应付款项等），租赁设备所有权转让给A公司。 A公司在起租日前，用银行存款支付招银手续费1,200万元、保证金3,000万元，并于 2011 年12 月 15 日收到招银支付的30,000.00万元设备转让款（已扣除首期租金8,708.45万元），A公司于每季末月 15 日支付租金1,790.82万元。
处理意见： 1 、对于租赁开始时支付的手续费 1200 万元，应作为对长期应付款账面价值的调整，即借记“未确认融资费用”，在实际利率计算时纳入考虑，摊入租赁期内的利息支出中。 2 、对于保证金 3000 万元，从合同条款中看，A公司只有在按期履行债务时，才具有将保证金冲抵最后 2 期租金的权利。因此，该项抵销权利并非现时可执行的，该项“长期应收款——保证金”不能与长期应付款抵销后以净额列报，而是应当分别确认为一项金融资产和金融负债。 在具体操作时，对该项不计息的长期应收款，应当与长期应付款采用相同的实际利率进行折现。 假设本案例中的租赁期为 5 年，在 2011 年 12 月的租赁开始日，初始获取资金净额为30,000-1,200-3,000=25,800万元；每季度末支付租金1,790.82万元；期末留购款项为 1 万元，相当于倒数第二期需支付的现金净额为582.64万元（=1790.82-(3000-1791.82))，最后一期需支付的现金净额为零。则使用Excel中的IRR()函数求出每季度的实际利率为2.62%，相应地年利率为(1+2.62%)^4-1=10.89％。根据该折现率，长期应收款 3000 万元的折现值为1,807.83万元，长期应付款的折现值为27,607.83万元。账务处理为（假设不考虑增值税影响）： 借：银行存款 25,800 未确认融资费用 8,209.57 长期应收款——保证金 3,000 贷：未确认融资收益 1,192.17 长期应付款 35,817.40 后续应当分别编制长期应收款和长期应付款的实际利率摊销表，分别确认长期应收款的利息收入和长期应付款的利息支出，两者所用的实际利率相同。

提问人：jo 的大头 时间：2014-11-26 17:01:29
陈老师您好。融资租赁公司采用售后回租的方式，在出租资产给承租方后，收取承租人的保证金，并约定保证金的用途，其中一条是保证金可以用来抵扣最后几期的租金。那么有一个问题，如果保证金用来抵扣最后几期的租金，不是可以理解为融资租赁业务开始的时候，已经收到了几期的租金，也就是说该项融资租赁事项在后期的现金流入变少了，那么在计算实际利率的时候，是不是应该考虑呢。
目前公司对保证金的账务处理是 借:银行存款 贷：长期应付款
如果在计算实际利率的时候，需要考虑保证金，那么保证金的账务处理，会有什么变化呢。
请大神帮忙解惑啊，谢谢

回答人：chenyiwei
未确认融资费用和未确认融资收益的计算参考附件中的Excel表（抱歉当时只是很随便做了一个，没有很正规地标注计算过程，将就看看吧）。
长期应收款、应付款实际利率与折现值计算.xls
(22.5 KB, 下载次数: 2162)
2014-11-27 18:54 上传
未确认融资收益的摊销是要在整个租赁期间按实际利率法进行的，摊销额一般较小，可以计入“财务费用——利息收入”处理。

回答人：chenyiwei
最近又做了一个完整的案例，这回有了完整的实际利率计算过程和长期应付款、长期应收款的实际利率摊销表，见附件，仅供参考。
售后租回的融资租赁.xls
(38 KB, 下载次数: 2582)
2014-11-28 17:58 上传

提问人：wjbld 时间：2014-12-01 17:02:56
感谢陈版的例题。现在总算搞懂了。 对于出租方来说，是不是也是用你计算的表格进行计算和摊销，金额跟承租方一致，是吗？

回答人：chenyiwei
因为出租方的手续费等因素可能与承租方不同，因此不排除双方的摊销表存在差异。如果排除手续费等初始直接费用的影响，两者的处理基本对应。

提问人：wjbld 时间：2014-12-02 11:13:58
那陈老师，对于出租方来说，如果合同约定租赁手续费或咨询费是不退还的，出租方是不是可以在租赁期初直接确认租赁收入，而不需要在整个租赁期内摊销确认？

回答人：chenyiwei
仅仅依据“不退还”不能作为一次性确认收入的理由。关键要看有无对应的服务提供，所提供的可识别的服务的公允价值与所收取的一次性费用是否匹配。实务中有做法是采用2:8的比例， 20 ％在初始受到时确认，其余递延。

提问人：菸讟 时间：2014-12-09 21:48:41
确认的未确认融资收益 增加了未确认融资费用，这怎么理解？

回答人：chenyiwei
同时确认长期应收款和长期应付款，两者不符合抵销后按净额列报的条件。

提问人：呼叫帮助 时间：2014-12-11 18:09:20
本公司目前主要业务是向个人或企业购车提供车辆融资租赁服务。由本公司支付购车价款给汽车经销商购买汽车，汽车经销商将发票开给承租人，车辆登记在承租人名下。因购车发票开给承租人，本公司无购车及相关发票（如保险、购置税）原件。请教这个业务能按照融资租赁会计处理吗？

回答人：chenyiwei
如果对应的卖方、汽车品牌和配置、价格等购车合同的要素都是承租人指定的，则你公司实际上是在提供融资服务，按融资租赁处理也有一定的可行性。

提问人：呼叫帮助 时间：2014-12-11 19:39:50
是的，对应的卖方、汽车品牌和配置、价格等购车合同的要素都是承租人指定的。若按融资租赁处理是否应比照售后回租处理？

回答人：chenyiwei
可以基于实质重于形式原则，作为抵押贷款处理。

提问人：我爱新视野 时间：2014-12-11 23:03:45
1 、昨天审计一个公司，该公司是自行购车后是长期固定出租给个人或企业，请问这个是按经营租赁还是融资租赁处理合适？ 2 、看到上述的案例，我也想问一下，公司按融资租赁处理可以吗？ 能否说个理由，多谢！

回答人：chenyiwei
应根据租赁准则第五条、第十条对两类租赁的定义，根据租赁资产所有权上主要风险和报酬的承担和享有情况确定租赁的分类，在这一过程中可适当参考该准则第六条所列的参考指标。

提问人：呼叫帮助 时间：2014-12-12 14:25:59
陈版，我现在就和我的项目经理俩出现了严重的分歧，我说按实质重于形式原则，应做融资固定资产，但我的经理说应做按借款做，做长期应收款处理，陈版还得委托您说一下按哪种处理合适？

回答人：chenyiwei
此类融资租赁的实质就是借款。不知道你说的“融资租赁固定资产”和项目经理所说的“借款”有什么本质区别？

提问人：呼叫帮助 时间：2014-12-12 21:31:28
主要是会计处理，我说要做固定资产过个账然后转到 融资固定资产，经理说不需要直接挂长期应收款就可以里，我信服您，请您指导下如何处理是正确的

回答人：chenyiwei
不用通过固定资产过账。该资产的持有目的一开始就不符合“为生产商品、提供劳务、出租或经营管理而持有”。

提问人：shengyi198821 时间：2015-01-05 14:53:19
如每期支付租金时，出租方对利息部分按17%开具增值税专用发票，对实际利率的影响如何考量？

回答人：chenyiwei
在动产融资租赁“营改增”以后，企业每期支付租金时，都可以获得相应的增值税专用发票抵扣进项税额。由于进项税额的抵扣减少了现金流出，因此在“营改增”后测算长期应付款入账价值和实际利率时，都应当以扣除增值税影响后（即不含税）的现金流量净额为基础。这样对长期应付款入账价值和实际利率都会产生影响。 例如，假设每期需支付租金 117 万元，其中可获得抵扣的增值税进项税额有 17 万元，则每期的现金流量净额为 100 万元，据此计算长期应付款的入账价值。后续每期支付租金时的分录为： 借：长期应付款100 万 应交税费——应交增值税（进项税额） 17 万 贷：银行存款
117 万

提问人：ahczxl 时间：2015-05-22 15:47:08
能否请陈老师提供计算的具体案例（售后回租合同，保证合同），谢谢！

回答人：chenyiwei
还在整理中，今年在《瑞华研究 2015 》和《计学撮要 2015 》中会安排放入此类计算案例。

提问人：快枪 时间：2015-08-30 18:51:10
陈老师，《计学撮要 2015 》大概什么时候会出版？

回答人：chenyiwei
争取在年内。

提问人：yanpingpeh 时间：2015-12-09 15:28:54
陈老师，能不能给下出租方怎么账务处理呢？现在头大着呢，找到的资料都是针对承租方的。出租方对保证金、手续费怎么做账，怎么计算实际利率？

回答人：chenyiwei
出租方的会计处理与承租方相对应，可按同样理由类推。

提问人：534818383 时间：2015-12-09 15:47:17
陈老师，在哪能买到《计学撮要 2015 》或者瑞华研究

回答人：chenyiwei
《计学撮要 2015 》即将出版，估计在本月中旬左右。再过段时间应该可以在各大网上书店找到。《瑞华研究》是内部资料，不对外出版，但你可以在视野的爱享栏目内下载到电子版。

提问人：yanpingpeh 时间：2015-12-10 10:19:06
陈老师，不好意思，真不懂啊！比如，我公司是融资租赁公司。售后回租，在与客户签订的合同时，约定要收取一笔首付款，保证金和手续费，保证金和手续费承租方也付款了。那么我公司在计算现流时，期初是不是应当按照实际现金流出计算（即我方支付的货款扣除保证金和手续费），保证金抵扣后几期租金，因此后几期也要剔除。对吧？然后这个保证金怎么入账？记为长期应付款？那收到保证金时，借银行存款，贷长期应付款？那这个保证金要在租赁期间内摊销吗？

回答人：chenyiwei
前段时间我贴过一个案例的，虽然是从承租方角度来处理，但出租方的处理是与之对应的，可以参照。

提问人：原来你就在这里 时间：2016-08-29 08:33:43
请问陈老师，A公司支付的 3000 万元保证金，可以认为是承租人最低租赁付款额里的承租人或与其有关的第三方担保的资产余值吗？

回答人：chenyiwei
不算。

提问人：原来你就在这里 时间：2016-08-29 10:42:51
请问陈老师，承租方A公司在计算该固定资产的入账价值时，对于有优先购买权的留购款项 1 万元需要按实际利率折现，计入固定资产的入账金额吗？

回答人：chenyiwei
如果预计有很大可能性将行使该项留购权的，则合同约定的留购价款也应按实际利率折现，计入最低租赁付款额，相应影响固定资产的入账金额。

提问人：原来你就在这里 时间：2016-08-29 21:02:43
陈老师，那承租人或与其有关的第三方担保的资产余值到底指的是什么呢？ 实务中没有遇到过，能举个例子吗？

回答人：chenyiwei
在实务中尚未遇到过。

提问人：Mathsee 时间：2016-08-29 22:23:54
陈版，针对下述案例，站在招银金租的立场，合同约定了“如A公司在合同履行期间没有发生任何违约事项，租赁保证金用于冲抵最后一期或几期租金相应的金额。”，是否可以解读为 租赁保证金未来不包含交付现金的义务，因而在初始确认时即不满足为金融负债的定义?
我查阅了准则 37 号金融工具列报，其中对于金融负债的定义包含了交付现金或其他金融资产，那么这里租赁公司拥有的应收承租人的租赁款是否属于此处"其他金融资产"的范畴?
谢谢

回答人：chenyiwei
应收租赁款属于“贷款和应收款项”性质的金融资产，结算时减少应收款项的，同样属于金融负债。

提问人：zhongzhengcwb 时间：2017-03-05 23:17:57
QQ图片20170305230528.png (63.59 KB, 下载次数: 2)
2017-3-5 23:08 上传
QQ图片20170305230741.png (105.65 KB, 下载次数: 1)
2017-3-5 23:08 上传
陈老师，招银公司的租赁手续费收入披露我没有看明白，第一句是在提供相关服务时计入当期损益，第二句又说对收到的手续费进行递延，这如何理解？ 如果是对收到的手续费进行递延，为什么营业收入中又有1,173,428,355元的租赁手续费收入？ 我理解若递延，则应全部在融资租赁收入中反映吧？

回答人：chenyiwei
这是两种不同类型的手续费，直接确认收入的是确实提供了对应服务的，且该服务与租赁无直接关联；递延的是作为租赁交易中长期应收款取得成本的手续费，没有对应的服务，是以手续费名义提前收取的利息。

提问人：zhongzhengcwb 时间：2017-03-07 13:15:24
如果合同约定，租赁开始时收到的咨询等相关的服务费 1200 万元，且服务费合同也是单独签订，那老师服务费 1200 万元应作为对长期应付款账面价值的调整，在实际利率计算时纳入考虑，摊入租赁期内的利息支出中还是直接作为一项服务费收入确认？

回答人：chenyiwei
不管是否单独签订合同，都需要基于实质重于形式的原则考虑。最主要的考虑因素是：该手续费是否对应于一项单独的、与租赁无关的独立服务，且该服务的公允价值与该服务费金额相当。

提问人：chenzhuo111 时间：2017-03-27 11:22:31
老师，请问下，计算实际利率的时候用IRR和MIRR哪一个更合适一些呢，各自的优缺点有哪些呢

回答人：chenyiwei
我一般用IRR。MIRR没用过。请用过的网友协助，谢谢！

提问人：奥迪特 11 时间：2017-03-30 15:05:18
陈老师，有个实务的问题咨询一下，公司作为承租方租入固定资产，租赁开始日是，收到出租方开具的全额固定资产发票，我的理解是收到发票的时候，不用在当期抵扣，对进项税的会计处理我们能不能先借记长期应付款-融资租赁进项税额，待以后各期收到租金发票的时候对进项税处理：借记应交税费-应交增值税（进项税）、贷记长期应付款-融资租赁进项税额？谢谢！

回答人：chenyiwei
除了税法规定不得一次性抵扣的房地产等特殊情况以外，其他情况在收到当期认证后即可申报抵扣。这不是可以人为调节的。

提问人：奥迪特 11 时间：2017-03-30 20:20:19
谢谢老师回复，该固定资产价值 140 万，公司在支付首付款 30 万的进项税我可以直接进行抵扣，公司同时收到出租方开具的固定资产的全额发票，我的疑问是出去首付款的进项税抵扣时，会计处理为借记应交税费-增值税（进项税），那贷记哪个科目？

回答人：chenyiwei
就是贷记银行存款。因为固定资产入账价值和对应确认的应付款都是不含税的，但支付进项税额时会发生现金流出。

提问人：柒柒阴阳师 时间：2017-04-18 22:31:09
求教陈版主有关“一年内到期的非流动资产”的问题：假如企业于 2014 年 5 月开始一项售后回租业务，约定 3 年后租赁结束时收回保证金 70 万元，企业于租赁开始时将 70 万折现后确认了 45 万的长期应收款， 2014 年6-12月确认“未实现融资收益”5万， 2015 年确认“未实现融资收益”7万,2016年确认“未实现融资收益”8万， 2017 年1-4月确认“未实现融资收益”5万， 2017 年 4 月底收到保证金 70 万。请问：
是否 2014 年末、 2015 年末都无需确认“一年内到期的非流动资产”， 2016 年末需确认“一年内到期的非流动资产”金额为：70-5=65万？

回答人：chenyiwei
可以这样理解。

提问人：zhs7403 时间：2017-04-19 10:51:12
分录借方：长期应收款 45 未实现融资费用25 cr 银行存款 70 ，每一年 25 按照上市比例结转长期应收款。但财务费用怎么体现？
即实际=先给了 70 万，过几年还是收回 70 万。资金时间价值如果计入长期应收款怎么体现出来

回答人：chenyiwei
要把长期应收款和长期应付款、未确认融资费用和未实现融资收益的初始确认分录写在一笔凭证中，这样就可以平了，差额就是实际获得的现金融资净额。

提问人：xiaoben228 时间：2017-04-22 19:08:30
陈版，融资租赁的业务，不管是直租还是售后回租，只要最后资产所有权属于企业，是不是都可以视作抵押贷款，采用您说的简易方式核算？

回答人：chenyiwei
例如租赁手续费，直租业务下可以列入资产价值，但售后回租只能作为融资手续费计入未确认融资费用。

回答人：chenyiwei
直租业务因为还同时涉及资产初始确认问题，所以会计处理方法还是有所不同。

提问人：xiele0 时间：2017-04-25 23:48:27
陈版，还有几个问题想请教您： 1.合同中出现的租前息如何进行处理？ 2.合同中租赁公司已经列示了每期需要支付的本金及利息的金额，但是如果用实际利率法计算，每期支付的利息与租赁公司计算的不一致，差异如何进行处理？ 3.直租和售后回租中都遇到以上问题，请问处理方式是否一样？

回答人：chenyiwei
1 、租前息如果是在租赁资产达到预定可使用状态前发生的，可以按借款费用准则判断其能否资本化计入资产价值（租赁融资视同专门借款）。 2 、应以实际利率法的计算结果为准。对租赁公司提供的租金支付表，关键是看其每期需支付的现金流量的金额和时间，以及可以获得的增值税抵扣的金额和时间（如有），据此计算IRR和编制实际利率摊销表。 3 、直租和售后回租对长期应付款、未确认融资费用的核算原则基本一致。

提问人：xiaoben228 时间：2017-04-29 19:36:41
陈版，您好，直接融资租赁当作动产租赁，可取得增值税专用发票，这样的话，长期应付款是应该按支付的全部租金的不含税金额入账吗？即用长期应付款的入账价值为 租金总额/1.17 ？？

回答人：chenyiwei
可以这样理解。

提问人：天涯浪子冯 时间：2017-05-26 12:21:28
陈老师，计算年化利率的时候直接用季度利率*4即可啊，你用的那个复利公式值得商榷

回答人：chenyiwei
我的理解是年度利率也是季度利率“利滚利”的结果，在季度末计提的利息也作为下一季度的计息基数。

提问人：天涯浪子冯 时间：2017-06-07 10:36:01
陈老师，这个年化利率的问题我专门拿我的房屋按揭贷款算了的，的确是月度利率 12 ，或季度利率 4 ，不是利滚利的，这个我非常的确定

回答人：chenyiwei
但如果要严格按照实际利率法做，不受年度中间计息次数的影响，利滚利方式似乎更合理。

提问人：呼叫帮助 时间：2018-03-08 21:41:34
售后回租业务的披露对于售后回租构成融资租赁的交易，可直接作为以资产为抵押的借款进行会计处理，这样处理在披露的时候如何披露？会计政策如何描述？
chenyiwei回复 直接作为抵押借款披露即可，但同时仍应在附注中披露《企业会计准则第 21 号——租赁》第三十四条所要求的信息。
被审计单位做了一笔融资租赁，第一期支付利息（实际是收到融资款后的一个月），一年后支付全额租金，考虑到一年的时间，想到之前在论坛看到大家说把融资租赁确认为抵押借款。那么我固定资产入账还是用资产公允价值与最低租赁付款额现值较低加上初始费用？接下来的会计步骤不知道如何核算了。可以请教一下吗？
chenyiwei点评 只有售后回租构成的融资租赁才按照抵押借款处理。普通的融资租赁（在融资同时新取得资产）仍按准则规定的标准做法处理。
业务的背景是售后回租。最近翻了论坛上的帖子，发现陈版和其他网友都提到了按照抵押借款处理。但是没有想明白实务上的操作。
是否按照《企业会计准则——租赁》一章所说的资产公允价值与最低租赁付款额现值较低加上初始费用入账。还是直接按照原资产的公允价值入账，同时按照融资转让价款贷记“短期借款”。发生的手续费和支付的利息计入财务费用？ chenyiwei点评 按抵押借款处理，资产的账务处理没有任何影响，将收到的款项净额（扣除手续费）作为借款本金确认为一项长期借款（或长期应付款），后续支付租金看作还本付息，按实际利率法对该负债进行后续计量并确认利息支出。
请教陈版，您提到普通的融资租赁（在融资同时新取得资产）仍按准则规定的标准做法处理。请教下您哪些事项属于普通的融资租赁？

回答人：chenyiwei
关键是：融资租赁的标的物是原有的资产，还是在租赁期开始日新取得的一项资产。

提问人：a8730760 时间：2018-03-13 13:59:39
陈版，融资租赁公司投放本金和收回本金，是现金流走投资活动还是经营活动，例如申报IPO的聚信租赁放在了投资活动，我觉得应该放在经营活动，因为这是他的主营业务，求陈版指教。

回答人：chenyiwei
个人也是更倾向于作为经营活动。

提问人：TerrenceCheng 时间：2018-05-04 21:23:13
请教陈版主，在考虑融资租赁（直租）首期支付的一比较大保证金后，计算出来的实际利率较高，导致计算的最低租赁付款额的现值小于租赁设备的购买价款，按照准则熟低计量，需以最低租赁付款额的现值作为融资租赁固定资产的原始入账价值。那么请问，是否需要重新计算IRR？长期应付款的未确认融资费用、长期应收款的未确认融资收益初始入账金额如何调整？

回答人：chenyiwei
以最低租赁付款额的现值作为融资租赁固定资产的原始入账价值，则无需重新计算IRR。此时的IRR就是你所用的折现率。

提问人：TerrenceCheng 时间：2018-05-05 10:23:03
陈老师您好，您的意思我明白了，但是做出来的分录还是不平。我将案例简单描述一下，您再帮我看看是哪里考虑错误：融资租赁固定资产原始采购不含税金额：52,384,615.38; 5年共 60 期需支付租金不含税金额：71,571,319.66; 首期支付租赁保证金：
18,387,000.00,保证金在无违约前提下可用于抵减最后三期租金; 按照下表（合计列）计算出来的IRR： irr(A0...A60)=1.76% 期数租金保证金合计A0-52,384,615.3818,387,000.00-33,997,615.38A1273,374.36 273,374.36A2418,012.82 418,012.82A3418,012.82 418,012.82A4...A5965,002,945.30 65,002,945.30A605,458,974.36-18,387,000.00-12,928,025.64 将最低租赁付款额和保证金按照上述IRR计算现值： 期数租金保证金A1273,374.36A2418,012.82A3418,012.82A4... A5965,002,945.30A605,458,974.3618,387,000.00合计71,571,319.6618,387,000.00计算现值： 40,566,981.67 6,569,366.29 未确认融资费用/收益： 31,004,337.99 11,817,633.71由于最低租赁付款额现值小于融资租赁资产的不含税购买价款，按照最低租赁付款额现值入账。 科目借方贷方固定资产40,566,981.67 长期应收款 18,387,000.00 未确认融资费用/交行 31,004,337.99 长期应付款 71,571,319.66 未确认融资收益 11,817,633.71 银行存款　 18,387,000.00 合计 89,958,319.66 101,775,953.37 差异　 -11,817,633.71按照计算数据编制的入账分录，因计算了保证金的现值，导致借贷方不平衡。请问陈老师上述案例哪里考虑不对？如何更正？

回答人：chenyiwei
固定资产的入账价值应为52,384,615.38。建议检查一下有无某些地方错误，导致将长期应收款的折现影响同时冲抵了固定资产的入账价值。

提问人：统一鸡肉面 时间：2018-05-09 17:44:54
请问陈版，涉税的保证金如何处理呢，长期应付款需要把增值税剔除来，那么长期应收款-保证金呢？假设：保证金 117 万，期限为 3年，用于抵扣最后一期本金及利息；初始如何入账呢，用不用把税剔除来？以下哪种方法正确呢？ 1.含税 借：长期应收款-保证金117 万 贷：银行存款 117 万 2.不含税 借：长期应收款-保证金 100 万 长期应收款-进项税 17 万贷：银行存款 117 万

回答人：chenyiwei
保证金本身不涉税。缴纳保证金时不应产生可抵扣的进项税额。